【裁判字號】    98,訴,620
【裁判日期】    990114
【裁判案由】    房屋稅
【裁判全文】
高雄高等行政法院判決
                                       98年度訴字第620號
                                    98年12月31日辯論終結
原      告  甲○○
被      告  高雄縣政府地方稅務局
代  表  人  乙○○  局長
訴訟代理人  丁○○
            丙○○
            戊○○
上列當事人間房屋稅事件，原告不服高雄縣政府中華民國98年9
月25日府法訴字第246595號訴願決定，提起行政訴訟，本院判決
如下：
    主  文
原告之訴駁回。
訴訟費用由原告負擔。
    事實及理由
一、事實概要：
    緣原告所有門牌號碼高雄縣田寮鄉○○村○○路101、101-1
    、102、102-1號等未辦保存登記之4棟房屋（下稱系爭房屋
    ），經被告所屬岡山分局依據高雄縣田寮鄉公所（下稱田寮
    鄉公所）民國96年6月1日田鄉建字第0960003371號函文意旨
    ，審認係原告於原址新建完成之建物，乃以98年3月19日岡
    稅房字第0988504545號函，核定自96年6月起補徵房屋稅，
    其中101號房屋部分面積9.3平方公尺按非住家非營業用稅率
    、其餘面積102.7平方公尺按住家用稅率課徵房屋稅；另101
    -1、102、102-1號房屋全部面積皆為112平方公尺，均按住
    家用稅率課徵歷年房屋稅，合計96年、97年及98年房屋稅稅
    額分別為新台幣（下同）1,290元、15,377元及15,216元，
    合計31,883元。原告不服，申請復查，未獲變更，提起訴願
    ，亦遭決定駁回，遂提起本件行政訴訟。
二、本件原告主張︰
（一）李代書事務所係於97年9月始開始使用，惟被告卻主張該
      建物係自95年已使用，然查該建物於95年至97年9月間尚
      在建造中根本不能居住，原告當時係搬到隔壁向他人租屋
      ，僅對外聯絡一直使用該住址。且因該建物後方面靠山壁
      ，為避免下雨時雨水直接沖刷到房屋，故須將山壁打掉一
      部分，使山壁與房屋距離1尺的寬度；又因打掉山壁的石
      頭留在現場尚未移除，而遭田寮鄉公所通報水土保持課，
      被課處6萬元罰鍰，而至97年7月原告始僱工將石頭搬走，
      8月裝設門窗後至同年9月才能居住，故上開代書事務所確
      係至97年9月始開始使用。被告未曾向原告詢問何時開始
      使用該建物，即自為認定，實與事實不符。
（二）96年以前原告曾多次口頭向田寮鄉公所申請水電，於96年
      6月1日申請時，因房屋外殼剛砌好，急須用到水電，卻遭
      公所人員百般刁難，然申請水電之條件原告均有符合，何
      以至今仍不同意，是否係在故意刁難？又96年間系爭房屋
      內部門窗尚未裝置加上外觀尚未完成，如何能夠入住？依
      高雄縣房屋稅徵收細則第6條規定新建房屋以門窗、水電
      設備裝置完竣，可供使用之日為申報起算日，而系爭房屋
      至今仍然未有水電，難以生活，依上開細則之規定，本不
      應予課稅。
（三）系爭房屋構造柱子確實是H型鋼固定四周牆壁全部磚造，
      原告於被告人員余佩君赴現場勘查時，有用電話和余佩君
      確認，其亦稱均有看到，何以被告於答辯狀竟又稱系爭房
      屋為鋼筋混凝土，實與事實不符。且每間房屋6根柱子用H
      型鋼建造固定位置，總面積也不會超過2平方公尺，屋頂
      是鐵皮蓋，剩下110平方公尺均是磚造，自應分別計算面
      積再總結。H型鋼建造每平方公尺2,090元，有2平方公尺
      計4,180元、磚造每平方公尺1,000元，有1lO平方公尺計
      110,000元，兩者總價114,180元。
（四）原告已向被告申請復查，被告已至現場查看全沒處理又與
      事實不符，被告房屋稅復查決定書內容應非屬實，還要原
      告預繳半數稅金外加行政救濟利息，實不合理，應待事實
      釐清再課稅亦不遲等情。並聲明求為判決訴願決定及原處
      分均撤銷。
三、被告則以：
（一）系爭房屋為未辦保存登記房屋，並為原告所不爭執，原告
      於96年4月14日依高雄縣未經領得使用執照之既有建築物
      申請接用水電辦法向田寮鄉公所申請核發接用水電同意文
      件，經該所於同日以田鄉建字第0960002355號函復原告，
      以原告欠缺相關證明文件及其提供之資料與實際現況不符
      ，且申請建物之最大基層面積超過165平方公尺為由，否
      准核發相關接用水電證明。嗣原告於同年5月28日再次向
      田寮鄉公所提出申請，經該所於同年6月1日以田鄉建字第
      0960003371號函復原告，系爭房屋係於原址處改建完成之
      建物。又查，田寮鄉公所於同年8月17日以田鄉建字第096
      0004798號函復台灣電力股份有限公司高雄區營業處（下
      稱台電公司）：「說明：二、本所96年6月1日田鄉建字第
      09600033函文中說明二：『．．．現有之建物確係原址處
      改建完成之建物．．．。』，旨在描述現有建物與原有建
      物相對位置。至於該處現有建物之建造行為，因已將原構
      造物全部拆除，應係符合建築法第9條第1款所述：『新建
      ：為新建造之建築物或將原建築物全部拆除而重行建築者
      。』」足見系爭房屋於96年6月1日之前已建造完成，洵堪
      認定。然原告並未依房屋稅條例第7條規定，於系爭4棟房
      屋建造完成之日起30日內檢附有關文件，向被告所屬岡山
      分局申報房屋稅籍有關事項及其使用情形。被告所屬岡山
      分局遂依財政部77年6月28日台財稅第770190398號函釋規
      定，逕行核定系爭4棟房屋建造完成日為96年6月1日，自9
      6年6月起課徵房屋稅在案，除系爭101號房屋1樓部分面積
      9.3平方公尺（56×1/6）為「李代書事務所」，其餘面積
      102.7平方公尺（46.7+56）為住家使用，依房屋稅條例第
      5條第1項第2款、第3款規定及財政部59年11月17日台財稅
      第29099號、66年5月26日台財稅第33437號、89年4月29日
      台財稅第000000000號等函釋規定，分別按非住家非營業
      用稅率及住家用稅率課徵外，其餘系爭101-1、102、102-
      1號房屋空置，均按住家用稅率課徵96年至98年房屋稅，
      依法有據，洵無違誤。
（二）原告主張系爭101號房屋於97年9月作為李代書事務所不是
      被告所言96年、97年就存在云云，惟按被告查調土地增值
      稅（土地現值）申報書，原告於95年1月4日申報案件，即
      已為代理人，且將代理人之地址記載為「高雄縣田寮鄉○
      ○村○○路101號」，非如原告所言於97年9月才作為李代
      書事務所，故系爭101號房屋，被告依此認定係同時符合
      供住家用或非住家用非營業用稅率之要件，參照財政部59
      年11月17日台財稅字第29099號函釋意旨及高雄縣房屋稅
      徵收率自治條例第2條第1項第3款及第4款規定核課房屋稅
      ，並無違誤。原告就此既有相反之主張，按當事人主張事
      實須負舉證責任，另參酌最高行政法院39年判字第2號判
      例要旨，原告就系爭101號房屋於97年9月始作為代書事務
      所，應提出有利於己之證據，惟原告迄今未能提出相當之
      證明以實其說，亦未合理說明不能提示之理由，是其主張
      ，尚難採信。
（三）原告主張系爭房屋構造柱子確實是H型鋼固定四周牆壁全
      部磚造，每間房屋應分別計算面積再總結，應更正金額及
      名稱為H型鋼磚造才符合事實云云。惟查：
  １、按高雄縣簡化評定房屋標準價格及房屋現值作業要點實施
      注意事項（下稱評定房屋標準及現值注意事項）第3點第2
      款、第6款、第10款規定，所謂磚造係指，柱、牆壁使用
      紅磚之房屋，樑大部分使用木造，屋頂大部分為山形木造
      或竹造屋架。而所謂加強磚造係指，構造主體為磚造，而
      其柱樑使用鋼筋混凝土補強，但其牆壁仍承載垂直荷重，
      其床板大部分為鋼筋混凝土，屋頂大部分為鋼筋混凝土或
      山形木造屋架。又所謂鋼骨混凝土造係指，柱樑使用鋼骨
      為主筋，澆灌混凝土之房屋，其牆壁及床板大部分為鋼筋
      混凝土造。
  ２、然依田寮鄉公所於95年5月10日會同高雄縣政府農業處及
      原告之勘查照片顯示，系爭房屋之柱樑均係使用鋼骨為主
      筋。又被告於98年5月7日至系爭房屋現場勘查之照片顯示
      ，其頂樓外露之柱樑均為H型鋼，牆壁及床板大部分使用
      混凝土，足見系爭房屋之房屋構造類別為鋼骨混凝土造，
      洵堪認定。退步言之，縱如原告所云系爭房屋為鋼骨磚造
      ，然依上開注意事項規定，房屋構造類別在無使用執照或
      建造執照者，仍須依該房屋構造中主要柱樑係使用何種材
      質為判斷基礎，再輔以其牆壁及床板之使用材料等予以核
      定該房屋之構造類別，而非僅以該房屋有幾成是磚造或木
      造等即可認定其為磚造或木造房屋，原告容有誤解。是以
      ，原處分以系爭房屋之房屋構造類別為鋼骨混凝土造，並
      按高雄縣房屋標準單價表核定系爭房屋之課稅現值96年各
      為319,200元、97年各為316,000元，98年各為312,800元
      ，於法並無不合。
（四）按復查決定應補繳稅款者，被告即於復查決定填發稅款繳
      納通知書通知繳納，並依稅捐稽徵法第38條第3項規定自
      補繳稅款原應繳納期間屆滿之次日起，至填發補繳稅款繳
      納通知書之日止，按補繳稅額，依原應繳納稅款期間屆滿
      之日郵政儲金匯業局之1年期定期存款利率，按日加計利
      息，一併徵收。且為維護原告權益，依行政程序法第96條
      規定，於復查決定書末除教示不服行政處分之救濟方法等
      應記載事項外，並依稅捐稽徵法第39條規定教示原告，應
      對復查決定之應納稅額繳納半數，否則移送強制執行，依
      法有據，洵無違誤等語，資為抗辯。並聲明求為判決駁回
      原告之訴。
四、本件如事實概要欄所載之事實，業經兩造分別陳述在卷，並
    有土地增值稅（土地現值）申報書、房屋稅繳款書、被告房
    屋稅課稅明細表、房屋稅籍紀錄表、現場勘查照片數幀等附
    於原處分卷可稽，洵堪認定。而原告提起本件訴訟無非以：
    系爭房屋尚未接電，依高雄縣房屋稅徵收細則第6條規定，
    不應課徵房屋稅。退而言之，即便應課房屋稅，至多從97年
    9月原告經營之李代書事務所開始使用系爭房屋後才能課徵
    。又系爭房屋係以H型鋼固定，四周牆壁均為磚造，則計算
    系爭房屋課稅現值，應將H型鋼及磚造所占房屋比例，分別
    計算，則以每間房屋H型鋼面積僅2平方公尺，其餘110平方
    公尺則均為磚造材質，則每間房屋之課稅現值應為114,180
    元｛（2平方公尺×2,090元）＋（110平方公尺×1,000元）
    ｝等語，資為論據。
五、經查：
甲、關於系爭房屋應否課徵房屋稅及課徵時點部分：
（一）按「本條例用辭之定義如左：一、房屋，指固定於土地上
      之建築物，供營業、工作或住宅用者。二、增加該房屋使
      用價值之建築物，指附屬於應徵房屋稅房屋之其他建築物
      ，因而增加該房屋之使用價值者。」「房屋稅，以附著於
      土地之各種房屋，及有關增加該房屋使用價值之建築物，
      為課徵對象。」「房屋稅依房屋現值，按左列稅率課徵之
      ：一、住家用房屋最低不得少於其房屋現值百分之1.2，
      最高不得超過百分之2。但自住房屋為其房屋現值百分之
      1.2。二、非住家用房屋，其為營業用者，最低不得少於
      其房屋現值百分之3，最高不得超過百分之5。其為私人醫
      院、診所、自由職業事務所及人民團體等非營業用者，最
      低不得少於其房屋現值百分之1.5，最高不得超過百分之
      2.5。三、房屋同時作住家及非住家用者，應以實際使用
      面積，分別按住家用或非住家用稅率，課徵房屋稅。但非
      住家用者，課稅面積最低不得少於全部面積6分之1。」「
      納稅義務人應於房屋建造完成之日起30日內檢附有關文件
      ，向當地主管稽徵機關申報房屋稅籍有關事項及使用情形
      ，其有增建、改建、變更使用或移轉、承典時，亦同。」
      「稅捐之核課期間，依左列規定：……二、依法應由納稅
      義務人實貼之印花稅，及應由稅捐稽徵機關依稅籍底冊或
      查得資料核定課徵之稅捐，其核課期間為5年。……在前
      項核課期間內，經另發現應徵之稅捐者，仍應依法補徵或
      並予處罰，在核課期間內未經發現者，以後不得再補稅處
      罰。」分別為房屋稅條例第2條、第3條、第5條、第7條及
      稅捐稽徵法第21條所明定。次按「本條例第7條所定申報
      日期之起算，規定如下：一、新建房屋，以門窗、水電設
      備裝置完峻，可供使用之日為申報起算日，未裝置完峻已
      供使用者，以實際使用日為起算日。但延不裝置門窗、水
      電者，以核發使用執照之日起滿30日為申報起算日。其延
      不申領使用執照者，以房屋主要結構完成，可供裝置門窗
      之日起滿30日為起算日。二、增建、改建房屋，以增、改
      建完成可供使用之日為申報起算日。三、房屋使用情形有
      變更者，以實際變更使用之日為申報起算日。前項第2款
      增建、改建所增加之產值，未達新臺幣1萬元者，得免予
      申報，但仍應併入總值課稅。」「高雄縣房屋稅徵收稅率
      規定如下：一、營業用房屋按其現值課徵百分之3。二、
      依法登記之工廠，自有供直接生產使用之房屋，按營業用
      房屋減半徵收之。三、住家用房屋按其現值課徵百分之1.
      2。四、私人醫院、診所、自由職業事務所及人民團體等
      非營業用房屋，按其現值課徵百分之2。」為高雄縣房屋
      稅徵收細則第6條及高雄縣房屋稅徵收率自治條例第2條所
      規定。準此，房屋稅以附著於土地之各種房屋，及有關增
      加該房屋使用價值之建築物，為課徵對象。故凡附著於土
      地之各種房屋，及有關增加該房屋使用價值之建築物，除
      依法得免徵房屋稅者外，均屬房屋稅之課徵對象。財政部
      77年6月28日台財稅第770190398號函釋意旨：「主旨：關
      於未申領建築執照、完工證明之新、增、改建房屋，其建
      造完成日期之認定，除查有門牌編訂日期、戶籍遷入日期
      、接水電日期或其他資料足資佐證，自該日起設籍課徵外
      ，其餘實際完成或可供使用之日難以勘查者，以稽徵機關
      調查日為準，據以起課房屋稅。說明：．．．二、依主旨
      規定以稽徵機關調查日起課徵房屋稅之案件，應依據實際
      查得房屋構造、用途及總層數等資料，適用調查日之房屋
      評價標準核計其房屋現值。」核與房屋稅條例第2條、第3
      條及第7條規範意旨無違，自得適用。
（二）系爭房屋為未辦保存登記房屋，為原告所是認。原告於96
      年4月14日依高雄縣未經領得使用執照之既有建築物申請
      接用水電辦法向田寮鄉公所申請核發接用水電同意文件，
      經該所於同日以田鄉建字第0960002355號函復原告，以原
      告欠缺相關證明文件及其提供之資料與實際現況不符，且
      申請建物之最大基層面積超過165平方公尺為由，否准核
      發相關接用水電證明。嗣原告於同年5月28日再次向田寮
      鄉公所提出申請，經該所於同年6月1日以田鄉建字第0960
      003371號函復原告，系爭房屋係於原址處改建完成之建物
      。此外，台電公司為明瞭系爭房屋是否符合建築法第9條
      第3款之改建行為，於96年7月25日函詢田寮鄉公所，經該
      所以96年8月17日田鄉建字第0960004798號函復台電公司
      ：「說明：．．．二、本所96年6月1日田鄉建字第096000
      33函文中說明二：『．．．現有之建物確係原址處改建完
      成之建物．．．。』，旨在描述現有建物與原有建物相對
      位置。至於該處現有建物之建造行為，因已將原構造物全
      部拆除，應係符合建築法第9條第1款所述：『新建：為新
      建造之建築物或將原建築物全部拆除而重行建築者。』」
      有田寮鄉公所各該函文附卷可稽（原處分卷第2卷第56頁
      、第26頁、第25頁），參以卷附系爭房屋建造過程之照片
      顯示，系爭房屋95年5月10日主結構已完成，並進入隔間
      之砌牆進度；95年11月1日外牆完成，窗框、門框已裝設
      （原處分卷第1卷第47頁）；再依田寮鄉公所96年9月7日
      及96年10月拍攝之系爭房屋照片（原處分卷第1卷第88頁
      、本院卷第82頁）顯示，系爭房屋為4間連棟式2層透天厝
      （2樓上方均加蓋頂樓平台），外牆已一體砌築裝飾完成
      ，並已裝設鐵門、窗扇、及分離式冷氣，1樓大門並均貼
      有代表喜氣之紅色飾品，其中101號房屋門口已擺設盆栽
      ；至邊間房屋的1、2樓外側各有1扇未裝上窗扇之窗戶，
      實則窗框已裝置完成，隨時可將窗扇裝上，此外，自來水
      已接通，亦為原告所是認（本院卷第67頁準備程序筆錄）
      ，凡此上情，足認系爭房屋均已建造完成並可供使用，甚
      為明確。原告雖稱系爭房屋後方之窗戶尚未裝上，故尚未
      建造完成云云。惟查，系爭房屋後方之窗戶縱未安裝，然
      據原告描述，系爭房屋後方乃靠山而建，原告為避免下雨
      時雨水沿山壁沖刷進入房屋，遂打除一部分山壁，使山壁
      與房屋距離1公尺寬度，而自山壁打下來的石頭尚在現場
      ，故房屋後方尚未裝上窗戶，但牆壁已完成（本院卷第68
      頁準備程序筆錄），可見，系爭房屋祇是後方窗扇尚未安
      裝，並不影響其已建造完成可供使用之事實。故綜上各情
      ，堪認田寮鄉公所於96年6月1日以田鄉建字第0960003371
      號函復原告之函文，其認定系爭房屋係於原址改建完成之
      建物等情，與事實相符，可以採信。則被告據以認定系爭
      房屋於96年6月1日已建造完成，為房屋稅條例第2條、第3
      條及第7條規定房屋稅之課徵客體，應從96年6月起課房屋
      稅，洵屬有據。
（三）原告雖稱系爭房屋尚未獲田寮鄉公所核准接電，依高雄縣
      房屋稅徵收細則第6條規定，尚不得課徵房屋稅云云。惟
      查，房屋稅條例第7條僅規定納稅義務人應於房屋建造完
      成之日起30日內申報房屋現值及使用情形，並非以已經裝
      置水電，實際已供使用為要件。房屋稅條例第24條授權各
      直轄市及縣（市）政府訂定徵收細則，高雄縣房屋稅徵收
      細則第6條第1款規定：「本條例第7條所定申報日期之起
      算，規定如下：一、新建房屋，以門窗、水電設備裝置完
      峻，可供使用之日為申報起算日，未裝置完峻已供使用者
      ，以實際使用日為起算日。但延不裝置門窗、水電者，以
      核發使用執照之日起滿30日為申報起算日。其延不申領使
      用執照者，以房屋主要結構完成，可供裝置門窗之日起滿
      30日為起算日。」可知，上開規定乃針對房屋稅條例第7
      條所定納稅義務人申報期限之規範，目的在提供稅捐稽徵
      機關具體之認定標準，以求稽徵經濟，並非認定必須水電
      裝設完竣之房屋始為房屋稅條例第2條及第3條之課徵對象
      。蓋依前引房屋稅條例第2條及第3條之規定，可知房屋稅
      係以「房屋」及「增加該房屋使用價值之其他建築物」為
      課徵對象。所謂房屋，依房屋稅條例第2條第1款係指供營
      業、工作或住宅用而固定於土地上之建築物。因此，凡固
      定於土地上之建築物，不論其形態如何，如有可使用之立
      體空間（場所），可供人營業、工作或作為住宅使用之建
      築物，即屬房屋稅條例第2條第1款規定之「房屋」，不以
      已接水電為必要。此觀高雄縣房屋稅徵收細則第6條對於
      延不申領使用執照之房屋，係以房屋主要結構完成，可供
      裝置門窗之日起滿30日為該房屋申報房屋稅之起算日，益
      徵明瞭。故原告訴稱本件應等到系爭房屋獲田寮鄉公所同
      意接電而由台電公司完成接電才可作為房屋稅課徵對象，
      顯屬對法令之誤解，洵非可採。況從原告自陳其經營之「
      李代書事務所」於97年9月已開始使用系爭房屋觀之，益
      證系爭房屋縱未經田寮鄉公所同意由台電公司裝設電力設
      備，亦無礙系爭房屋之可供使用。再則，高雄縣房屋稅徵
      收細則第6條第1款所稱「延不申領使用執照」者，並不以
      納稅義務人故意拖延或有可歸責事由為要件，而是祇要有
      超越正常期限未申領使用執照者，即該當「延不申領使用
      執照」之要件；系爭房屋為違章建築，於建造完成後當然
      無法依正常期限取得使用執照，自屬「延不申領使用執照
      」之情形，故於房屋主要結構完成，可供裝置門窗之日起
      算滿30日即可對之設籍課稅，被告以系爭房屋96年6月1日
      全部建造完成始對之課稅，已屬從寬，原告徒以系爭房屋
      至今尚未接電，不應被課徵房屋稅，縱應課徵房屋稅亦應
      從其經營之「李代書事務所」97年9月使用系爭房屋開始
      才應課徵云云，均無可採。
乙、關於房屋構造別及應適用標準單價部分：
（一）按「房屋構造類別，以建管單位核發之使用執照所載為準
      ；其無使用執照者，依建造執照為準；但未領建造執照者
      ，其構造別依下列說明認定：．．．(一)鋼骨造：建築物之
      樑柱構架以各種型鋼組合而成，以支承垂直及水平載重。
      (二)鋼骨混凝土造：柱樑使用鋼骨為主筋，澆灌混凝土之房
      屋，其牆壁及床板大部分為鋼筋混凝土造。．．．(四)鋼筋
      混凝土造：建築物以混凝土配以筋或鋼材建造。．．．(六)
      加強磚造：構造主體為磚造，而其柱樑使用鋼筋混凝土補
      強，但其牆壁仍承載垂直荷重，其床板大部分為鋼筋混凝
      土，屋頂大部分為鋼筋混凝土或山形木造屋架。．．．(十)
      磚造：柱、牆壁使用紅磚之房屋，樑大部分使用木造，屋
      頂大部分為山形木造或竹造屋架。」「房屋現值之核計，
      以『高雄縣房屋標準單價表』『高雄縣各類房屋折舊標準
      表』及『高雄縣房屋位置所在段落等級表』為準據。」「
      房屋構造別或用途別，在房屋標準單價表未列入者，比照
      已列有之類似類目，評定課徵，無類似類目可資比照時，
      另行按實際之工料評估。」為評定房屋標準及現值注意事
      項第3點第1款、第2款、第4款、第6款、第10款、第7點及
      第10點所規定。又依高雄縣房屋標準單價表規定，「鋼骨
      造、鋼骨混凝土造、鋼骨鋼筋混凝土造」房屋，屬同一構
      造別，其為第3類用途（市場、辦公廳《室》、店舖、診
      所、住宅．．．）之2層樓房屋者，每平方公尺單價為2,8
      50元（上開規定見原處分卷第2卷第59頁至63頁）。
（二）經查，原處分卷第2卷第23頁之照片乃呈現系爭房屋施工
      及其結構之照片，及系爭房屋之樑柱均為鋼骨造（H型鋼
      ）等情，亦為原告所是認。依上開照片顯示，系爭房屋係
      以H型鋼組合而成，以支承房屋垂直及水平載重，其中垂
      直之H型鋼樑柱並綁紮鋼筋，應是供作澆灌混凝土用。被
      告因之認定系爭房屋為柱樑使用鋼骨為主筋，澆灌混凝土
      之房屋，其床板大部分為鋼筋混凝土造，屬於評定房屋標
      準及現值注意事項第3點第2款之鋼骨混凝土造，即非無據
      。退而言之，即便依上開照片顯示之工程進度，未及見到
      隔間以外之其他房屋四周牆壁及床板澆灌混凝土之過程，
      然從其係使用H型鋼組合而成以支承房屋垂直及水平載重
      之結構觀之，亦屬評定房屋標準及現值注意事項第3點第1
      款之鋼骨造房屋，業據被告訴訟代理人於本院審理時補充
      陳述甚明（本院卷第80頁言詞辯論筆錄），其與鋼骨混凝
      土造房屋在高雄縣房屋標準單價表之歸類上，係屬同一構
      造別，適用同一標準單價，則對於系爭房屋標準單價之評
      定，結果並無不同，洵堪認定。
（三）原告雖主張依上開照片顯示，系爭房屋之隔間係以紅磚砌
      置而成，故系爭房屋應依其實際用料，即各按H型鋼及磚
      造各占房屋結構比例，依其單價，分別計算云云。然查，
      系爭房屋之結構足以明確歸屬為鋼骨造或鋼骨混凝土造，
      已如前述，原告復未能提出建造系爭房屋之支付憑證以推
      翻系爭房屋並非前揭照片顯示之鋼骨結構，業據原告於本
      院審理時陳稱其無法提出建造系爭房屋之支出憑證等語在
      卷（本院卷第66頁準備程序筆錄），即無適用評定房屋標
      準及現值注意事項第10點按實際工料評估之餘地。原告主
      張系爭房屋結構98%為磚造，2%為鋼骨造云云，洵非可取
      。被告以系爭房屋歸屬高雄縣房屋標準單價表上同一類別
      之「鋼骨造」或「鋼骨混凝土造」第3類之2層樓房屋，以
      每平方公尺單價2,850元計算系爭房屋之單價，再據以計
      算各年度之系爭4間房屋課稅現值，即96年各為319,200元
      、97年各為316,000元，98年各為312,800元，有系爭房屋
      稅籍紀錄表、課稅現值表、房屋稅繳款書附卷可稽（原處
      分卷第1卷第5頁至28頁、第89頁至96頁、原處分卷第2卷
      第126頁至128頁），於法並無不合。原告主張系爭房屋縱
      應課徵房屋稅，則計算課稅現值，應將H型鋼及磚造所占
      房屋面積比例，分別計算，則以每間房屋H型鋼面積僅2平
      方公尺，其餘110平方公尺則均為磚造材質，則每間房屋
      之課稅現值應為114,180元｛（2平方公尺×2,090元）＋
      （110平方公尺×1,000元）｝云云，並非可取。因此。被
      告核定系爭房屋建造完成日為96年6月1日，自96年6月起
      課徵房屋稅在案，除系爭101號房屋1樓部分面積9.3平方
      公尺（56×1/6）為「李代書事務所」，其餘面積102.7平
      方公尺（46.7+56）為住家使用，依房屋稅條例第5條第1
      項第2款、第3款規定，分別按非住家非營業用稅率及住家
      用稅率課徵外，其餘系爭101-1、102、102-1號房屋均按
      住家用稅率課徵96年至98年房屋稅，洵無違誤。
六、綜上所述，原告之主張並不可採。從而，被告以每平方公尺
    單價2,850元計算系爭房屋之單價，再據以計算各年度系爭4
    棟房屋課稅現值，即96年各為319,200元、97年各為316,000
    元，98年各為312,800元，據以課徵系爭房屋稅，合計96年
    、97年及98年房屋稅稅額分別為1,290元、15,377元及15,21
    6元，合計31,883元，並無違誤。訴願決定予以維持，亦無
    不合。原告起訴意旨求為撤銷，為無理由，應予駁回。又本
    件事證已明，兩造其餘攻擊防禦方法，核與判決結果不生影
    響，爰不再逐一論述，附此敘明。
七、據上論結，本件原告之訴為無理由，依行政訴訟法第98條第
    1項前段，判決如主文。
中    華    民    國    99    年     1    月   14     日
             高雄高等行政法院第二庭
                         審判長法官  江  幸  垠
                               法官  吳  永  宋
                               法官  簡  慧  娟
以上正本係照原本作成。
如不服本判決，應於判決送達後20日內向本院提出上訴書狀，其
未表明上訴理由者，應於提起上訴後20日內向本院提出上訴理由
書（須按對造人數附繕本）；如於本判決宣示或公告後送達前提
起上訴者，應於判決送達後20日內補提上訴理由書（須附繕本）
。未表明上訴理由者，逕以裁定駁回。
中    華    民    國    99    年     1    月   14     日
                             書記官  涂  瓔  純


司法院資訊處製作；財團法人民間司法改革基金會備份。
